#### Contato

Santo André - SP +5511981880406 (Mobile) thiago.credico+linkedin@gma il.com

www.linkedin.com/in/thiago-credico (LinkedIn)

thiagocredico.github.io/ (Portfolio) github.com/thiagocredico (Other)

### Principais competências

Desenvolvimento Android Android Kotlin

#### Languages

Português (Native or Bilingual)
Japonês (Elementary)
Inglês (Native or Bilingual)

#### Certifications

Análise de Dados e Power Bl Módulo - Ciência da Computação Curva ABC aplicada na gestão de estoques

Arquitetura de Software: Introdução aos Padrões de Projeto

Arquitetura de Software: Transição do Desenvolvimento para a Arquitetura

#### Honors-Awards

1° Lugar - PROVEI 2003

1° Lugar - HACKATHON III Deco.cx

# Thiago Credico

Desenvolvedor Web Fullstack | Mobile | Android | HTML | CSS | JavaScript | React | Kotlin | MySQL

São Paulo, São Paulo, Brasil

#### Resumo

Em transição de carreira para a área de Desenvolvimento Web e Mobile adquirindo conhecimento em HTML, CSS, JavaScript, TypeScript, Python, React e Nextjs (Frontend); API, Nodejs, Express e MySQL (backend); e testes unitários com Jest, RTL, tendo desenvolvido projetos em que foi possível colocar em prática meu conhecimento em todas essas ferramentas. Atualmente aprendendo Mobile Android e Kotlin.

Engenheiro Mecânico com ênfase em Mecatrônica, somando mais de 15 anos de experiência em alimentícia, aviação, montadora de veículos e autopeças.

Atuação recente em coordenação de suprimentos, compras, estoque e gestão de equipe. Sólida experiência em manutenção de motores aeronáuticos. Discussão com o fabricante sobre contratos, nível de serviço de reparos e acompanhamento de manutenção. Estudo de performance via monitoramento online.

Inglês fluente. Vivência internacional. Desenvoltura em equipe, tomada de decisões, boa comunicação, criatividade e iniciativa. Gestão de KPI. Atuação com ERP. TOTVS. PROTHEUS. SAGE. AMOS. AMASIS. CAVOK.

(11) 98188-0406 | thiago.credico+linkedin@gmail.com | https://github.com/thiagocredico

## Experiência

Anivia Serviços Aéreos Ltda Engenheiro de Motores agosto de 2023 - Present (6 meses) São Paulo, Brasil Estudo de performance de motor (via Remote Diagnostic), elaboração de relatórios informativos periódico, análise de documentação normativa (Service Bulletins e Airworthiness Directives), e elaboração de Ordens de Engenharia (EO), consulta à catálogos e manuais técnicos, análise de informações sobre a manutenção de equipamentos visando o apoio ao Centro de Controle de Manutenção (MCC).

deco.cx

Desenvolvedor web frontend maio de 2023 - Present (9 meses)

Conversão de e-commerce para a tecnologia da Deco.cx (uma plataforma headless de front-end-as-a-service que junta performance e personalização para criar experiências de ecommerce excepcionais. Com um CMS integrado, teste A/B, audiências personalizadas, campanhas e analytics)

Melhor Bocado

1 ano 11 meses

Coordenador de suprimentos dezembro de 2020 - setembro de 2022 (1 ano 10 meses)

São Paulo, São Paulo, Brasil

Responsável pela coordenação de suprimentos, compras, estoque e gestão de equipe, aplicando metodologias corporativas e garantindo a execução da política de suprimentos da empresa através de análises de cotações e conduzindo negociações diretas com fornecedores em caso de reajustes, prospecção de novos fornecedores, produtos e projetos, considerando os custos totais do fornecimento. Gestão de KPI. Utilização de ERP. TOTVS. PROTHEUS

Coordenador de Processos Industriais novembro de 2020 - dezembro de 2020 (2 meses)

São Paulo e Região, Brasil

Responsável pela sistematização de relatórios de manutenção, incluindo emissão de ordens de serviço. Implementação de rotinas de manutenção preventiva. Realização de orçamentos, contratação de serviços e compra de peças e equipamentos. Organização da comunicação e treinamento entre manutenção e demais áreas.

Avianca Brasil
Engenheiro de Motores
novembro de 2013 - dezembro de 2016 (3 anos 2 meses)
São Paulo e Região, Brasil

- Responsável pela manutenção de motores CFM56, PW6000 e TAY, e assuntos comerciais:
- Análise de documentação normativa (Service Bulletins e Airworthiness Directives);
- Responsável pelo acompanhamento e nível de serviço em oficinas e sua documentação;
- Planejamento de remoção dos motores (Staggering);
- Estudo de performance (via Remote Diagnostic, ADEM, EHM e Compass).

#### **GOL**

## Engenheiro de Motores

setembro de 2011 - novembro de 2013 (2 anos 3 meses)

São Paulo e Região, Brasil

- Responsável pela manutenção dos motores CFM56-7 e assuntos comerciais inerentes.
- Análise de documentação normativa (Service Bulletins e Airworthiness Directives);
- Responsável pelo acompanhamento e nível de serviço em oficinas e sua documentação;
- Planejamento de remoção dos motores (Staggering);
- Estudo de performance (via Remote Diagnostic e SAGE);

#### **LATAM Airlines**

Engenheiro de Motores

março de 2008 - setembro de 2011 (3 anos 7 meses)

São Paulo e Região, Brasil

- Responsável pela manutenção de motores CF6-80 e assuntos comerciais;
- Análise de documentação normativa (Service Bulletins e Airworthiness Directives);
- Responsável pelo acompanhamento e nível de serviço em oficinas e sua documentação;
- Planejamento de remoção dos motores (Staggering);
- Estudo de performance (via Remote Diagnostic e SAGE).

#### Magneti Marelli Cofap

Estagiário

março de 2007 - dezembro de 2007 (10 meses)

São Paulo Area, Brazil

Elaboração de PPAP, APQP e Plano de Controle, bem como controle de aprovação e submissão destes documentos aos clientes.

#### Volkswagen

#### Estagiário

janeiro de 2007 - março de 2007 (3 meses)

São Bernardo do Campo

- Responsabilidade na atualização das listas de itens com reclamação, permitindo aos grupos de análises, um trabalho focado nos problemas de campo, sendo analisadas por diversos indicadores, através de ferramentas como FAP - Fehlerabstellprozess (Processo de Solução de Problemas), Pesquisas de Mercado, Auditorias, etc.

## Freudenberg Estagiário 2005 - 2007 (2 anos)

São Paulo Area, Brazil

- Gerenciamento de produção de amostras para desenvolvimento de produtos, utilizando de ferramentas da qualidade como APQP, PCP e FMEA.
- Acompanhamento de testes funcionais, processos de injeção e prensagem.
- Implementação e atualização de fichas de processo e qualidade.
- Ensaios metrológicos para confecção de PPAP.

## Formação acadêmica

#### Trybe

Desenvolvedor Web Fullsatck, Webmaster · (novembro de 2022 - fevereiro de 2024)

## Centro Universitário Fundação Santo André

Bacharelado em Engenharia, Engenharia Mecânica com Ênfase me Mecatrônica · (2004 - 2008)

#### Senai São Paulo

Mecânica de Manutenção de Máquinas (2003 - 2003)

#### ETEC - Escola Técnica Estadual de São Paulo

Ensino Médio · (2001 - 2003)

#### Senai São Paulo

Mecânica de Usinagem · (2001 - 2002)